【裁判字號】    99,上易,1661
【裁判日期】    990902
【裁判案由】    竊盜
【裁判全文】
臺灣高等法院刑事判決                99年度上易字第1661號
上  訴  人
即  被  告  甲○○
上列上訴人因竊盜案件，不服臺灣士林地方法院99年度審易字第
599號，民國99年5月20日第一審判決（起訴案號：臺灣士林地方
法院檢察署99年度偵字第3899號，於原審準備程序進行中，被告
就被訴事實為有罪陳述，經原審告知簡式審判程序意旨，並聽取
當事人意見後，原審合議裁定改依簡式審判程序進行），提起上
訴，本院判決如下：
    主  文
上訴駁回。
    事  實
本審認定之事實與第一審判決書所記載之事實相同，茲引用之。
    理  由
一、按不服地方法院之第一審判決而上訴者，應向管轄第二審之
    高等法院為之。上訴書狀應敘述具體理由。上訴書狀未敘述
    上訴理由者，應於上訴期間屆滿後20日內補提理由書於原審
    法院，逾期未補提者，原審法院應定期間先命補正。第二審
    法院認為上訴書狀未敘述理由或上訴有第362條前段之情形
    者，應以判決駁回之。但其情形可以補正而未經原審法院命
    其補正者，審判長應定期間先命補正。刑事訴訟法第361條
    、第367條，分別定有明文。所謂不服第一審判決之具體理
    由，必係依據卷內既有訴訟資料或提出新事證，指摘或表明
    第一審判決有何採證認事、用法或量刑等足以影響判決本旨
    之不當或違法，而構成應予撤銷之具體事由，始克當之（例
    如：依憑證據法則具體指出所採證據何以不具證據能力，或
    依憑卷證資料，明確指出所為證據證明力之判斷如何違背經
    驗、論理法則）；倘僅泛言原判決認定事實錯誤、違背法令
    、量刑失之過重或輕縱，而未依上揭意旨指出具體事由，或
    形式上雖已指出具體事由，然該事由縱使屬實，亦不足以認
    為原判決有何不當或違法者（例如：對不具有調查必要性之
    證據，法院未依聲請調查亦未說明理由，或援用證據不當，
    但除去該證據仍應為同一事實之認定），皆難謂係具體理由
    ，俾與第二審上訴制度旨在請求第二審法院撤銷、變更第一
    審不當或違法之判決，以實現個案救濟之立法目的相契合，
    並節制濫行上訴。（最高法院97年度臺上字第892號判決參
    照）是以上訴人之上訴書狀或補提之上訴理由書，雖有敘述
    上訴理由，惟並未具體敘述第一審判決有上述違法、不當情
    形，即與未敘述具體理由無異，其所為上訴，即不符合上訴
    之法定要件。
二、被告上訴意旨略以：被告已與被害人達成和解，應可判處6
    個月以下有期徒刑，上訴之目的只是請減輕1個月以上刑罰
    ，被告已澈底悔悟改過向善，且盡快將1萬7,300元還給被害
    人，日後一定會好好做人，以有限能力作正當的事情，請重
    新審理，並從輕量刑云云。
三、按量刑係實體法上賦予法院得為自由裁量之事項，倘未有逾
    越法律所規定之範圍，或濫用其權限，即不得任意指摘為違
    法。本件原判決已就被告所犯本案之一切情狀詳予說明其審
    酌量刑之根據及理由，並無何違反經驗法則、論理法則、比
    例原則，或有何其他違法情事。上訴人徒以其與被害人達成
    和解，應可判處6個月以下有期徒刑，上訴之目的是請求減
    輕1個月以上刑罰，上訴人已澈底悔悟改過向善，將盡快還
    給被害人1萬7,300元，日後會好好做人、作正當的事情云云
    ；非但空泛無據，並未具體指摘原判決就採證認事、用法及
    量刑等項，有何違法或不當之情狀，揆諸上開說明，本件不
    合上訴之法定要件，應予駁回，並不經言詞辯論為之。
四、據上論斷，依刑事訴訟法第367條前段、第372條、第373條
    ，判決如主文。
中    華    民    國    99    年    9    月     2     日
                    刑事第十一庭  審判長法  官  許宗和
                                        法  官  林海祥
                                        法  官  潘進柳
以上正本證明與原本無異。
不得上訴。
                                        書記官  任正人
中    華    民    國    99    年    9     月    2     日

司法院資訊處製作；財團法人民間司法改革基金會備份。
